【裁判字號】    99,訴,1645
【裁判日期】    991014
【裁判案由】    退伍
【裁判全文】
臺北高等行政法院判決
                                      99年度訴字第1645號
                                     99年9月30日辯論終結
原      告  甲○○
被      告  國防部空軍司令部
代  表  人  乙○○○○○○住同上
訴訟代理人  丁○○
            丙○○
上列當事人間退伍事件，原告不服國防部中華民國99年6 月17日
99年決字第79號訴願決定，提起行政訴訟，本院判決如下：
    主  文
原告之訴駁回。
訴訟費用由原告負擔。
    事實及理由
一、事實概要：原告原係空軍第○○○  聯隊戰術混合聯隊（下稱42
    7 聯隊）第3 基地勤務大隊（下稱第3 基地勤務大隊）車輛
    中隊上士駕駛班長，因於民國（下同）97年12月11日酒後駕
    車違規，遭警攔檢，測得原告呼氣酒精濃度達每公升0.73毫
    克，經臺灣臺中地方法院98年度沙交簡字第9 號判決處拘役
    50日確定，已易科罰金執行完畢。惟原告未向單位回報，直
    至98年11月19日為被告發覺上開刑事紀錄，原告始坦承上情
    ，經第3 基地勤務大隊於98年11月23日核定其酒駕違規記大
    過2 次、隱匿未報記過1 次及違背離營宣教及軍紀約定書重
    要命令記過1 次等懲處處分，○○○  聯隊並依「強化國軍志願
    役軍官士官及士兵考評具體作法」（下稱考評具體作法）規
    定，於98年12月17日召開不適服現役人事評審會評鑑原告不
    適服現役，呈報被告以99年2 月9 日國空人勤字第09900014
    44號令（下稱原處分）依陸海空軍軍官士官服役條例（下稱
    服役條例）第15條第5 款核定其不適服現役退伍，並自99年
    4 月1 日零時生效。原告不服，提起訴願遭決定駁回，遂提
    起本件行政訴訟。
二、原告起訴主張略以：
  (一)原處分書係以陸海空軍懲罰法規定，而命令原告退伍。按原
    告只有酒後駕車違規之事實，並未造成人民傷亡或財物損失
    ，違規時間是下班以後，未著軍服，所駕駛者為民用車輛，
    非於執行勤務時肇事，不該當陸海空軍懲罰法第8 條第25款
    「其他敗壞軍紀之行為」（起訴書誤載為第8 條第5 款）。
    原告亦無爭功諉過或說謊欺騙或違背信約，核與上開規定不
    合，原處分書未斟酌酒後駕車有無影響軍譽，其情節是否重
    大等情形，遽命原告退伍，顯有適用法規不當之違誤。
  (二)訴願決定書變更原處分書所持之理由及法律上依據，改採依
    服役條例第15條第5 款規定：預備軍官年度考績丙上以下或
    因個人因素1 次受記過2 次以上，經人事評審會考核不適服
    現役，予以退伍；稱「係針對原告近1 年平日生活考核，對
    任務賦予及工作態度，受懲處或事實所發生影響及其他佐證
    事項，進行公平、公正之考評，所為不適服現役之處分」等
    語。惟依訴願法第67條第3 項規定：「受理訴願機關依職權
    或依申請調查證據之結果，非經賦予訴願人及參加人表示意
    見之機會，不得採為對之不利之訴願決定之基礎。」，此部
    分未經原告就服役條例第15條第5 款部分，賦予原告表示意
    見，原決定書採為不利於原告之決定，即有違法。
  (三)司法院釋字第491 號解釋「憲法第十八條規定人民有服公職
    之權利，旨在保障人民有依法令從事於公務之權利，其範圍
    不惟涉及人民之工作權及平等權，國家應建立相關制度，用
    以規範執行公權力及履行國家職責之行為，亦應兼顧對公務
    人員權益之保護。公務人員之懲戒乃國家對其違法、失職行
    為之制裁。此項懲戒得視其性質，於合理範圍內，以法律規
    定由其長官為之。中央或地方機關依公務人員考績法或相關
    法規之規定對公務人員所為免職之懲處處分，為限制人民服
    公職之權利，實質上屬於懲戒處分，其構成要件應由法律定
    之，方符憲法第二十三條之意旨。」。訴願決定書所憑之國
    防部98年10月21日國防部人勤務字第0980014530號修頒之考
    評具體作法。核其性質屬內部規範之工作規則，並非法律，
    適用時，應審酌懲戒是否合理？有無濫用權利？侵害人民之
    權益。原處分書未考慮原告過失程度，只違規左轉，並未肇
    事，對他人權益無損等情，即認定原告因個人因素受大過2
    次以上，而不適任服現役。是以最嚴厲之方法懲處原告，裁
    量違法不合比例原則。相同案例，最高行政法院判決認國防
    部後勤司令部丁姓少校涉酒駕，記2 大過，勒令退伍，為不
    適當之處分，併請參酌等語。並聲明求為判決撤銷訴願決定
    及原處分。
三、被告抗辯則略以：
  (一)原告因酒後駕車核予大過2 次處分及核定不適服現役退伍處
    分，均按依法行政原則辦理：
    依據97年國防部修訂頒布之「國軍軍風紀維護實施規定」
      （下稱軍紀規定）第21204 條酒後駕車懲處規定：酒測值
      已達0.55毫克以上者，依違反陸海空軍刑法第54條第1 項
      規定，函送管轄之軍事法院檢察署偵辦，俟刑事判決確定
      或行政罰裁處後，軍官、志願役士官、士兵記大過2 次處
      分；軍紀規定第24501 條國軍各級部隊軍紀安全評核規定
      ：各級部隊肇生違紀、違法、傷亡、影響部隊風氣及戰備
      訓練等相關案件，經查隱瞞未回報者，除依違反「三實軍
      風」檢討核予單位主官記過1 次至大過1 次處分外，乃對
      相關失職人員，軍官、志願役士官兵檢討記過1 次至大過
      1 次，義務役士官兵禁閉（悔過）10至20日處分。另依「
      陸海空軍懲罰法施行細則」第17條：涉有刑事嫌疑，經軍
      事審判機關偵查終結為不起訴處分，或判決無罪、緩刑、
      免刑或不受理之宣告者，其行政過失部分，仍得視情節輕
      重，予以懲罰。
    原告因酒後駕車酒測值超過0.55毫克以上，單位核予大過
      2 次處分，○○○  聯隊依服役條例第15條第5 款及國防部令
      頒之考評具體作法等規定，召開人評會決議不適服現役退
      伍。被告處理同種類營外酒駕事件（未肇事），均係依據
      國防部令頒之「酒後駕車懲處規定」處置，處理方式相同
      ，98年迄今已汰除7 員；甚且原告擔任汽車駕駛班長，其
      酒後駕車之違法行為遭吊扣駕駛執照後，為刻意隱瞞自身
      刑事案件紀錄，仍駕駛軍用車輛，置乘客生命安全於不顧
      ，被告依○○○  聯隊考評結果核定原告不適服現役退伍，並
      無恣意對待情事，是指摘被告處分違法不合比例原則乙節
      ，自無理由。
  (二)○○○  聯隊所召開之人事評審會已依據國防部令頒考評具體作
    法，就原告平日生活考核、任務賦予、工作績效、工作態度
    等為綜合評定：
    該聯隊就原告是否適服現役，依國防部頒考評具體作法第
      2 點末段規定：「．．藉主官對部屬平日生活考核、任務
      賦予、工作績效、工作態度等綜合考核評鑑，經人事評審
      會議決，以個人之品德、性情、敬業精神為篩選標準，不
      符要求者，應予持續汰除，以達淨化國軍幹部素質，提升
      戰力之目的」，於98年12月17日召開人事評審會，就原告
      平日生活考核、任務賦予、工作績效、工作態度等，依相
      關佐證資料，為公平、公正之綜合考核評鑑依據。
    依人事評審會議紀錄所載：原告擔任車輛中隊風險管理師
      期間，數次未依管制時程召開會議，屢遭中隊長糾正，98
      年5 月15日核以「言詞申誡」處分以示警惕；另98年6 月
      1 日以「未按規定駕駛軍車及不假外出」，予以申誡2 次
      處分。原告平時擔任大福特、大巴士及登機梯車等車輛駕
      駛之重要任務，於97年12月11日酒後駕駛為警查獲已吊扣
      駕照1 年，但隱瞞此事，致使中隊在派任務時仍指派重要
      勤務，陷長官於不安全環境中，此心態已不適合擔任駕駛
      職務；另身為中隊風險管理師，應知酒駕的危害，但仍不
      知喝酒駕駛的危險，明知故犯，品德及紀律不彰，已達不
      適服現役程度。
    會議中已給予原告陳述及申辯之機會，復經由7 位委員採
      記名投票方式，表決全數通過。綜此，該聯隊人事評審會
      ，均已就原告平日生活考核、任務賦予、工作績效、工作
      態度等，予以綜合考核評鑑，其作成之原告不適服現役決
      議，無任何權力濫用或不當之瑕疵。
  (三)另被告原處分核定原告99年4 月1 日退伍處分，係依據服役
    條例第15條規定：「常備軍官、常備士官年度考績丙上以下
    或因個人因素一次受記大過二次以上，經人事評審會考核不
    適服現役者，予以退伍」辦理，與原告認為退伍處分係以陸
    海空軍懲罰法規定命令退伍乙節，顯屬誤會。
  (四)末按行政機關裁量之行使，如涉及高度屬人性（考試評分、
    品行考核等），除基於錯誤之事實、或基於事件無關之考量
    、或組織是否合法、有無遵守法定程序、有無違反平等原則
    及一般公認之價值判斷標準者，法院可審查判斷外，應尊重
    其判斷，而採低密度之審查標準。又原判斷之決策過程，如
    非由行政機關首長單獨為之，而係由專業及獨立成員以合議
    方式作成者，亦應對其判斷採取較低密度審查（最高行政法
    院95年度判字第900 號判決意旨可參），即行政法院亦認為
    行政機關對人事考核之裁量，應為低密度之審查，就當事人
    是否已達不適服現役之程度，容許行政機關依其任務、特性
    等裁量選擇。
  (五)○○○  聯隊既依據國防部所頒考評具體作法召開人評會，其所
    為之決議，係由評審委員採取記名投票表決，而非由首長單
    獨為之，過程亦符合法規所律定，無裁量違法情事，自應為
    低密度之審查。另依憲法第20條規定，人民有依法律服兵役
    之義務，然並未授予人民有服兵役之權利，人民就服兵役此
    無所謂之「工作權」保障可言，且由於軍人負有保衛國家安
    全對外作戰任務，對軍令有絕對服從之義務，此甚至為先於
    憲法之國軍本質所使然，本應採嚴格標準，留優汰劣，此種
    必要嚴格之標準無礙於憲法所保障之基本權（臺北高等行政
    法院99年度訴更一字第58號判決意旨可參。）。
  (六)綜上所述，○○○  聯隊依服役條例第15條第5 款及國防部令頒
    考評具體作法等規定，完成審議程序，決議不適服現役之決
    定，無權力濫用及裁量違法情事，人事評審會已就原告平日
    生活考核、任務賦予、工作績效、工作態度等，予以綜合考
    核評鑑。並聲明求為判決駁回原告之訴。
四、原告對於其為常備士官，任○○○  聯隊第3 基地勤務大隊駕駛
    班長，於97年12月10日晚間，在台中縣大雅鄉某處薑母鴨店
    飲用啤酒半瓶及薑母鴨後，不能安全駕駛，仍駕車返家，翌
    日0 時29分許，駕車違規，為警查獲酒後呼吸吐氣含酒精成
    分每公升高達0.73毫克移送偵查，經檢察官起訴，由臺灣臺
    中地方法院以服用酒類不能安全駕駛罪，判處拘役50日確定
    ，其隱匿上情，未主動告知單位主官（管），嗣於98年11月
    19日為被告發覺上開刑事紀錄之事實，並不爭執，並有臺灣
    臺中地方法院98年度沙交簡字第9 號刑事簡易判決書附決可
    按（本院卷第46頁）。次查，( 一) 原告經警查獲上述酒後
    違規駕駛，吊扣駕駛執照，以無照駕駛身分駕駛軍車，未主
    動告知單位主官（管），致單位仍派任重要勤務。( 二)○○○
    聯隊對原告平時考核以：1 、原告擔任中風險管理師期間，
    數次未依管制時程召開會議，屢遭中隊長糾正，於98年5 月
    15日以空三基大字第098000045 號令「兼任風險管理師，未
    能落實瞭解與執行」核予言詞申誡1 次。2 、98年6 月1 日
    以空三基大字第0980000494號令「未按規定駕駛軍車及不假
    外出」核予申誡2 次之懲處。( 三)○○○ 聯隊於98年12月17日
    召開人事評審會，就原告上開行為，按服役條例第15條「軍
    官、士官個人因素一次記大過兩次不適服現役」案件評審，
    原告與會答辯，原告主官亦列席說明，嗣經與會7 名評鑑委
    員全數同意原告為不適服現役。( 四)○○○ 聯隊據上開會議決
    議呈報被告，被告以原處分核定原告不適服現役，有原處分
    書與被告提出之98年12月17日○○○  聯隊不適服現役人事評審
    會會議紀錄可稽，原告對此事實亦不爭執，（見本院卷第31
    、43-45 、55頁），亦足認為真實。
五、本件爭點乃為原處分是否有適用法規不當、逾越權限與濫用
    權利之違法？原處分是否有違反比例原則及平等原則之違法
    ？
  (一)本件適用之法令及本院見解：
    按「常備軍官、常備士官，有左列情形之一者，予以退伍
      ：．．五、年度考績丙上以下或因個人因素一次受記大過
      二次以上，經人事評審會考核不適服現役者。」服役條例
      第15條第5 款定有明文。上開規定內容，構成要件明確，
      其所謂「不適服現役」因素，係屬不確定概念。法規中之
      不確定法律概念，不論是構成要件或法律效果，解釋上有
      多重意義時，經行政機關詮釋或適用之結果，均僅作成單
      一解釋及適用；行政法院就此種不確定之法律概念固得監
      督，惟為體現憲法上規範立法、行政及司法權之各自作用
      ，行政法院僅為合法性之監督，即行政機關之判斷如有違
      法之情事，應予以糾正；申言之行政法院監督及審查密度
      如何，因事件不同而有異，並應視組織及程序是否完備，
      判斷之政策性及專業性高低，而承認行政機關有一定範圍
      之判斷餘地。查憲法第20條規定，人民有依法律服兵役之
      「義務」，然並未賦予人民有服兵役之「權利」，另由於
      軍人負有保衛國家安全對外作戰任務，對軍令有絕對服從
      之義務，此甚至為先於憲法之國家本質所使然，其與國家
      間之關係與一般人民不同，也不能與文官等同視之，關於
      「軍隊人事管理與勤務」等規定為國軍統帥權行使，攸關
      軍紀是否嚴明，軍令得否貫徹，事涉國家安全，軍方基於
      專業考量，因應戰爭或承平時期及士官兵服役單位或所擔
      任職務種種因素，於解釋人事管理與勤務相關規定時，應
      採取較嚴格之標準，留優汰劣，樹立必要之軍紀權威，此
      種必要嚴格之標準原不妨礙憲法所保障之基本權。因此，
      軍事機關對於服役條例第15條第5 款規定「不適服現役」
      不確定法律概念之適用，只須適用之際，並非基於錯誤之
      事實，或基於事件無關之考量、或組織不合法、未遵守法
      定程序，或顯然違反平等原則、比例原則及一般公認之價
      值判斷標準，行政法院應採取較低密度審查標準，並應尊
      重其判斷餘地（司法院釋字第382 號、第462 號、第553
      號解釋理由參照）。
    次按為因應國軍新一代兵力成軍……，亟需優質人力的組
      合；故藉主官對部屬平日生活考核、任務賦予、工作績效
      、工作態度等綜合評定，經人事評審會議決……以個人之
      品德、性情、敬業精神為篩選標準，不符要求者，應予持
      續汰除，以達淨化國軍幹部素質，提昇戰力之目的，國防
      部乃依據陸海空軍懲罰法暨施行細則、陸海空軍軍士官服
      役、任職、考績條例暨施行細則、陸海空軍軍官士官考績
      績等及獎金標準、志願士兵服役條例為法規，訂立考核具
      體作法，其中第柒點考評程序第1 項、第2 項分別規定：
      「各單位檢討不適服現役案件時，應於受懲處或事實發生
      30日內，依考評權責召開人評會，以記名投票方式，就個
      人近1 年平日生活考核、對任務賦予及工作態度、受懲處
      或事實發生所生影響及其他佐證事項，進行公平、公正之
      考評，經與會人員三分之二表決通過，簽請主管發布考評
      結果，並附記教示規定，送達當事人：(一)個人近一年平日
      生活考核。(二)對任務賦予及工作態度。(三)受懲處或適時發
      生所生影響。(四)其他佐證事項。」、「召開人評會時，應
      以書面通知當事人陳述意見，及原服務單位應派員列席說
      明、備詢。」第捌點一般規定第3 項「人評會委員由權責
      長官指定適當階級及專業人員五至十一人組成，並指定一
      人為主席。」，上開「考核具體作法」乃規範前述法規規
      定之「不適服現役」之評審程序，屬枝節性、技術性之內
      部行政規則，並未逾越母法授權，無違於法律保留原則，
      上開命令並已下達公告，核無違背一般行政法原則，被告
      據以為現役軍人人事管理中不適任現役之退伍行政，本院
      自得予以適用。
  (二)再按國防部為強化部隊管理，期所屬官兵員工貫徹各項命令
    ，嚴肅軍隊紀律，健全領導統御，防制違法傷亡，確保官兵
    權益，依據「國軍教戰總則」、「國軍監察工作實施要點」
    、「國防法」、「公務員服務法」、「行政程序法」、「預
    算法」、「會計法」、「檢舉貪瀆獎勵辦法」、「陸海空軍
    懲罰法暨施行細則」、「國軍基層財務管理手冊」、「三軍
    糧粖補給作業手冊」及「國軍人事、補給、保修作業規定」
    等法令規定，由國防部總政治作戰局軍紀監察處於97年7 月
    29日國政監察字第0970009508號令頒「國軍軍風紀維護實施
    規定」，將各項國軍軍風紀要求及作為，分門別類詳細訂定
    ，並依各相關法規訂定懲罰基準，供國軍各單位據以執行，
    防止違法犯紀情事發生；而軍紀規定第2 篇第1 章第2 節第
    21204 點「酒後駕車懲處規定」第2 款規定：經警察機關…
    …確認酒測濃度呼氣值已達0.55毫克以上者，依違反陸海空
    軍刑法第54條第1 項規定，函送……俟刑事判決確定或行政
    罰裁處後，……軍官、志願役士、兵記大過兩次，並檢討志
    願役官、士、兵不適服現役辦理退伍；……」。此部分行政
    規則，乃主管機關國防部依據職權，參照上開法令訂定，並
    未逾越法律授權，同時鑑於軍人特殊之任務，故亦無違於法
    律保留原則，本院自亦得予以適用。
  (三)本件無適用法規不當、逾越權限與濫用權利之違法：
    原告因酒後駕駛經警察機關確認達0.73毫克，經法院判處
      拘役50日確定，經其服役之○○○  聯隊核予「記大過兩次」
      ，又因其隱匿未報酒後駕駛違法事件、核予記過1 次，違
      背離營教育及軍紀約定書、核予記過1 次，其於98年度考
      績考核為「丙等」，符合上述軍紀規定第2 篇第1 章第2
      節第21204點。
    原告主張原處分書係以陸海空軍懲罰法第8 條第25款「其
      他敗壞軍紀之行為」、第19款「爭功諉過或說謊欺騙者」
      、第18款「違背信約者」等規定，命令原告退伍，而訴願
      決定變更原處分所持理由及法律依據，改依「服役條例」
      第15條第5 款規定，令原告退伍原告，其變更適用法令依
      據，亦有違法等情。惟查，原處分書說明欄第二項明載：
      「巫員因酒後駕車案，貴聯隊依規定核予其『記大過兩次
      』處分及評定渠98年考績『丙等』，並按『陸海空軍官士
      官服役條例』第15條規定召開人事評審會，決議辦理該員
      不適服現役退伍。」等語，經被告核定原告不適服現役退
      伍，於99年4 月1 日零時生效，是以被告及訴願機關均係
      適用服役條例第15條第5 款規定，經人事評審會考核原告
      不適服現役，而令原告退伍。原告認上開原處分係依陸海
      空軍懲罰法規定命其退伍云云，容有誤解。
    本件原告所屬○○○  聯隊對於原告不適任服現役考評，於98
      年12月17日召開人事評審會，由第3 基地大隊上校隊長、
      聯隊士官督導長、人行科中校科長、政戰部上校主任、42
      7 聯隊少將副隊長、少將隊長人事等7 人組成，原告與會
      答辯，原告主管長官亦蒞會報告，各評監委員就原告平時
      核及本次酒後駕車犯行、隱匿警方吊扣駕駛執照一年等行
      為，7 位評監委員並分別討論後，記名投票表決，全數建
      議原告不適服現役，有被告提出之○○○  聯隊不適服現役人
      事評審會會議紀錄附卷可稽（見本院卷第43頁），經呈報
      被告審核後，而對原告為不適任現役命令退伍之處分。上
      開人事評審程序，已給予原告陳述意見之機會，且由與原
      告職務接觸主官陳述、提供資料供評監委員參酌，各評監
      委員均參與討論，發表意見，並據以為合法有效之決議，
      符合上開考評具體作法第柒點考評程序第捌點一般規定第
      3 項人評會委員組成規定，已踐行正當法律程序，是參照
      上開說明，本院因認原處分並無逾越權限及濫用權力之違
      法，原告就此所為之主張，要無可採。
    另訴願法第67條規定「受理訴願機關應依職權或囑託有關
      機關或人員，實施調查、檢驗或勘驗，不受訴願人主張之
      拘束。受理訴願機關應依訴願人或參加人之申請，調查證
      據。但就其申請調查之證據中認為不必要者，不在此限。
      受理訴願機關依職權或依申請調查證據之結果，非經賦予
      訴願人及參加人表示意見之機會，不得採為對之不利之訴
      願決定之基礎。」，立法意旨係揭示訴願程序採職權調查
      證據方式，不受訴願人主張之拘束，如調查證據之結果不
      利於訴願人及參加人，應予其表示意見之機會，否則該證
      據不得採為不利當事人之訴願決定基礎。本件訴願機關係
      就被告適用服役條例第15條第5 款規定令原告退伍之處分
      審查，就被告適用法律正確與否而為決定，並非自行另依
      職權而調查獲得有何不利於原告之證據結果，須予以原告
      表示意見之情形，是故並無訴願法第67條所定之情形，原
      告主張訴願機關未賦予其表示意見之機會而有違法云云，
      並不足採。
  (四)本件原處分無違反比例及平等原則之違法：
    按所謂比例原則，依行政程序法第7 條規定，包括適當性
      原則、必要性原則及衡平性原則；適當性原則指採取之方
      法應有助於目的之達成；必要性原則係要求行政機關若有
      多種能達成同樣目的之方法時，應選擇對人民權益侵害最
      少者；至於衡平性原則，則是指行政機關採取之行政手段
      所造成之損害，不得與欲達成之行政目的間利益顯失均衡
      。查憲法第7 條所定之平等原則，係為保障人民在法律上
      地位之實質平等，亦即法律得依事物之性質，就事實情況
      之差異及立法之目的而為不同之規範，法律就其所定事實
      上之差異，亦得授權行政機關發布施行細則為合理必要之
      規定，此觀司法院釋字第211 、412 號解釋意旨即明。故
      行政程序法第6 條規定「行政行為，非有正當理由，不得
      為差別待遇。」其真意乃在於禁止恣意，要求「相同事情
      為相同處理；不同事情不同處理」，先予敘明。
    查被告就官士兵酒後駕車懲處，分別訂定上開法令，其嚴
      重性及相關懲處規定，被告亦加強宣導。原告於人評審查
      會時，對○○○  聯隊隊長訊問渠及隊上長官、士官督導長等
      曾否宣導不能酒後駕車？原告亦坦承聯隊長有宣導不能酒
      後駕車；另原告對犯後隱匿不報及97年12月就被吊扣駕照
      ，於98年間竟無照擔任專業駕駛等情，於人評會中均不爭
      執，此有會議紀錄可證（見本院卷第44頁）；且原告職司
      駕駛，擔任○○○  聯隊駕駛班長風險管理師，熟知違反規定
      後果，更需以身作則，不能酒後駕車。本件被告所屬○○○
      聯隊透過人事評審會評議，予其陳述意見，經參加人事評
      審之7 位委員一致認定原告不適服現役，自有判斷餘地適
      用，本院應予尊重，並採低密度審查，相關法令既已授權
      人事評審會就原告所為是否適服現役作判斷，參照上開說
      明，該判斷業已考量比例原則之必要性、適當性及衡平性
      ，故上開判斷並未違法。從而，原告主張於假日在私生活
      領域犯件酒後駕車，且情節輕微，被告逕為原處分，違反
      比例原則云云，自難認有理由。
    原告雖舉報紙剪報謂最高行政法院判決認國防部後勤司令
      部丁姓少校涉酒後駕駛判刑7 月，記2 大過受勒令退伍處
      分，為不適當等情。惟查，上開判決係最高行政法院99年
      判字第639 號判決，該判決係就原審對判斷餘地之審查情
      形及有無合法組成考核人評會、踐行正當法律程序等部分
      ，發回原審審查，並非認定國防部後勤司令部之處分違法
      。本件原告酒後駕駛及隱瞞吊扣駕駛執照之事實情況、原
      處分之處理程序及相關法令，均與該案處分基礎不同，故
      本件原處分，並無原告所指相同事情為不相同處理情事。
      又原告主所張之他案酒後駕駛仍為違法行為，而憲法之平
      等原則係指合法之平等，不包含違法之平等，最高行政法
      院亦著有93年判字第1392號判例足參，原告主張原處分違
      反平等原則云云，亦不足採。
六、綜上，本件原告因前開酒駕違紀情事遭處分記大過2 次，並
    經被告所屬○○○  聯隊召開人事評審會等，決議考核為不適服
    現役，被告依人事評審會議決議，作成原處分核定原告不適
    服現役退伍，認事用法，並無違誤，訴願決定遞予維持，亦
    無不合，原告所訴各節，均無可採，原告起訴請求撤銷原處
    分及訴願決定，為無理由，應予駁回。
七、兩造其餘之主張陳述，核與上開結論不生影響，爰不予一一
    論述，附此敘明。
八、據上論結，本件原告之訴為無理由，爰依行政訴訟法第98條
    第1項前段，判決如主文。
中    華    民    國    99    年    10    月    14    日
                    臺北高等行政法院第五庭
                              審判長法  官  黃清光
                                    法  官  洪遠亮
                                    法  官  程怡怡
上為正本係照原本作成。
如不服本判決，應於送達後20日內，向本院提出上訴狀並表明上
訴理由，如於本判決宣示後送達前提起上訴者，應於判決送達後
20日內補提上訴理由書（須按他造人數附繕本）。
中    華    民    國    99    年    10    月    14    日
                                    書記官  何閣梅

司法院資訊處製作；財團法人民間司法改革基金會備份。
